# 请问陈版，您以前在本版面发过一个长期股权投资的一个对比表

提问人：shafeng1980 时间：2011-4-24 18:35:51
分别不同核算方法下的成本、商誉、损益调整的一个对比表格，word的。当时您解释稍微有些不更新，请问还有吗，因为我在版面搜索找不到了，谢谢您哈:loveliness:

回答人：chenyiwei
回复 楼主 shafeng1980 的帖子见附件。供参考。

提问人：shafeng1980 时间：2011-04-24 18:35:51
分别不同核算方法下的成本、商誉、损益调整的一个对比表格，word的。当时您解释稍微有些不更新，请问还有吗，因为我在版面搜索找不到了，谢谢您哈:loveliness:

回答人：chenyiwei
回复 板凳 02068134 的帖子我理解，以对子公司的股权换入一项对另一公司的可供出售权益性投资，没有商业实质的可能性似乎不是很大。 如果确实没有商业实质，则IFRS下没有单独的非货币性资产交换准则，对于换入的可供出售权益性投资，按IAS 39的规定，应按公允价值进行初始计量，与原长期股权投资帐面价值之间的差额计入损益。（如果该可供出售权益性投资的公允价值不同于原长期股权投资的公允价值，则鉴于该交易发生于同一控制下的关联方之间，该两者的公允价值之间的差额可能需作为权益性交易处理）
这确实有可能构成一项境内外准则差异。其实该问题也反映出了非货币性资产交换和债务重组等中国特有准则的一些问题，因为这两项准则基本上可以被其他准则所涵盖，本身没有必要制定单独的准则，只是为了照顾过去的使用习惯才将其保留下来；但其在某些问题上的考虑方式又不同于其他准则，从而与其他准则之间出现冲突的可能性较大，也不利于准则体系内部的一致性。

回答人：chenyiwei
回复 8 楼 henry204618 的帖子这个doc文件是大约 9 、 10 月份左右整理的，当时《讲解 2010 》尚未发布。根据《讲解 2010 》，非同一控制下企业合并形成的长期股权投资，相关的直接交易费用在购买方个别报表层面也应当费用化。这一点需要修改。谢谢指正。

回答人：chenyiwei
回复 10 楼 yahmm 的帖子对这一块接触得不多。不过我个人理解是“平均”更为合理，因为一年的净利润足以支付该一年的利息，这种对应关系较为合理。